最高法院刑事判決　　　　　　　　　　　　　　　八十八年度台上字第一六四一號
　　上　訴　人　甲○○　男
　　選任辯護人　袁震天律師
　　　　　　　　彭玉華律師
　　上　訴　人　乙○○　男
右上訴人等因偽造文書案件，不服台灣高等法院高雄分院中華民國八十八年一月二十
八日第二審判決（八十七年度上訴字第一八三九號，起訴案號：台灣高雄地方法院檢
察署八十六年度偵字第一二五二二號），提起上訴，本院判決如左：
    主  文
上訴駁回。
    理  由
按刑事訴訟之上訴制度，其允許受不利益判決之被告得為上訴，乃在許其為自己之利
益，請求上級法院救濟而設，故被告不得為自己之不利益而提起上訴。又按刑事訴訟
法第三百七十七條規定：上訴於第三審法院，非以判決違背法令為理由，不得為之。
是提起第三審上訴，應以原判決違背法令為理由，係屬法定要件，且必須依據卷內資
料為具體之指摘，並足據以辨認原判決已具備違背法令之形式，始屬相當。本件原判
決論處上訴人二人共同製造電信器材，供自己盜用他人電信設備通信罪刑，業已明
係以上訴人等於警訊或偵查中之自白、被害人謝於警訊時之指述，及證人丁嘉淵
、劉芳美之證言暨扣押之盜拷之行動電話一支及供盜拷所用之工具即拷貝行動電話主
機二台、電話線十五條等，為所憑之證據。對於上訴人等事後否認犯罪所為之辯解，
認係卸責之詞，非可採信；又以上訴人甲○○提出之出貨單及證人謝玉卿、張國財所
為之證言，均不足為有利於上訴人等之證明，亦已依據調查之結果，分別予以指駁及
說明。上訴人乙○○上訴意旨略稱：原判決未依較重之行使偽造（準）私文書論處其
罪刑，適用法則不當云云。此部分之指摘，顯與首揭被告為自己利益請求救濟之上訴
制度本旨相違，自非合法。又按共同實施犯罪之人，在合同意思範圍以內，應對全部
所發生之結果，共同負責。本件原判決既已依憑證據，認定上訴人二人係基於犯意聯
絡，共同盜拷他人之行動電話等情，則該盜拷之行動電話之門號、序碼等，究係由上
訴人二人中之何人所提供，原判決縱未確實查明，亦不影響於判決之結果，上訴人甲
○○上訴意旨執此指摘，尚非適法之第三審上訴理由。至上訴人等其餘上訴意旨，或
仍執陳詞否認犯罪而為事實上之爭辯，或就原審採證認事職權之行使，任意爭執，難
謂已符合前開法定上訴第三審之要件。其上訴違背法律上之程式，應予駁回。
據上論結，應依刑事訴訟法第三百九十五條前段，判決如主文。
中      華      民      國    八十八    年      四      月      二      日
                              最高法院刑事第四庭
                                  審判長法官  黃  劍  青
                                        法官  劉  敬  一
                                        法官  林  增  福
                                        法官  邵  燕  玲
                                        法官  張  清  埤
      右正本證明與原本無異
                                              書  記  官
中      華      民      國    八十八    年      四      月      八      日
                                                                        Ｖ
